最高法院刑事判決　　　　　　　　　　　　　　　八十六年度台上字第三五三二號
　　上訴人　甲○○
右上訴人因過失致人於死案件，不服台灣高等法院中華民國八十五年三月六日第二審
判決（八十四年度交上訴字第三六九號，起訴案號：台灣桃園地方法院檢察署八十三
年度偵字第一五○三○號），提起上訴，本院判決如左：
    主  文
原判決撤銷，發回台灣高等法院。
    理  由
本件原判決認定上訴人甲○○於民國八十三年二月十三日下午八時四十分許，駕駛車
號ＫＴ－九○○六號自用小客車，由桃園縣南崁往桃園市方向行駛，途經桃園市○○
路一一七九號前，應注意車前狀況，隨時採取必要之安全措施，竟疏於注意，適有行
人陳林素粉橫越道路，上訴人閃煞不及，致撞及陳林素粉，陳林素粉被撞後喊聲「你
撞到我了」，上訴人聞聲已知肇事且陳林素粉尚未死亡，卻為逃避肇事責任，竟不下
車察看將陳林素粉送醫，猶急速倒車，使陳林素粉跌落地面，倒地不起，上訴人倒車
至春日路、大興路口再轉往大興路逃逸。陳林素粉因被撞而跌落地上未能及時送醫，
致被不明車輛輾壓致死等情。因而撤銷第一審無罪之判決，改處上訴人過失致人於死
罪刑，固非無見。
惟查：(一)被告親友所為有利被告之證言，如無瑕疵，仍非不得採為有利認定之依據。
證人李衍、李衍蘭、李吳順、葉桂香迭於警訊及第一審審理中供證案發當時目睹詳
情，原審未究明其間是否存有瑕疵，或與事實不符，遽空泛謂屬附合迴護之詞，不足
採信，其證明力之判斷自與論理法則難稱契合。(二)依相驗屍體之檢驗員莊謙在第一審
供證，致死原因為頭顱骨之開放性骨折，不可能係車子輾壓頭部，衣服上未見輪胎痕
，胸部之閉鎖性骨折可能被異物撞斷各等語。原判決卻認被害人係被不明車輛輾壓致
死，自與卷證資料不符，而有證據上之理由矛盾。究本件被害人之確實死因為何﹖上
訴人是否撞擊被害人﹖抑被害人趴在其車引擎蓋上，因上訴人倒車其因而倒地﹖該頭
、胸部之骨折因何而起﹖上訴人是否有不作為之懈怠過失，仍應詳查審認，期勿枉縱
。上訴意旨指摘原判決不當，非無理由，應認有發回更審之原因。又本件雖屬刑事訴
訟法第三百七十六條第一款所列之案件，惟於修正刑事訴訟法施行前，原得上訴於第
三審法院，且已繫屬於法院，依刑事訴訟法施行法第五條第一項規定，仍應依施行前
之法定程序終結之，附此明。
據上論結，應依刑事訴訟法第三百九十七條、第四百零一條，判決如主文。
中      華      民      國    八十六    年      六      月     十二     日
                              最高法院刑事第九庭
                                  審判長法官  謝  家  鶴
                                        法官  羅  一  宇
                                        法官  吳  昭  瑩
                                        法官  花  滿  堂
                                        法官  陳  世  淙
      右正本證明與原本無異
                                              書  記  官
中      華      民      國    八十六    年      六      月     十八     日
